【裁判字號】    98,訴,2228
【裁判日期】    980729
【裁判案由】    毒品危害防制條例
【裁判全文】
臺灣板橋地方法院刑事判決              98年度訴字第2228號
公  訴  人  臺灣板橋地方法院檢察署檢察官
被      告  甲○○
上列被告因毒品危害防制條例案件，經檢察官提起公訴（98年度
毒偵字第3441號），本院依簡式審判程序判決如下：
    主  文
甲○○施用第一級毒品，累犯，處有期徒刑柒月。
    事  實
一、甲○○前因施用毒品案件，經本院以96年度毒聲字第682 號
    裁定送觀察、勒戒後，認有繼續施用毒品之傾向，再經本院
    以96年度毒聲字第1762號裁定令入戒治處所施以強制戒治，
    嗣於民國97年6 月12日執行完畢釋放出所，並由臺灣板橋地
    方法院檢察署檢察官以97年度戒毒偵字第360 號為不起訴處
    分確定。
二、甲○○前因違反肅清煙毒條例案件，經臺灣臺北地方法院以
    83年度訴字第3036號刑事判決判處有期徒刑四年二月，後因
    撤回上訴而確定；又因違反肅清煙毒條例案件，經本院以86
    年度訴緝字第8 號刑事判決判處有期徒刑四年六月確定。上
    開二案經接續執行，嗣於89年5 月16日縮短刑期假釋出監，
    並付保護管束，惟因甲○○於保護管束期間內，違反保護管
    束應遵守事項情節重大，該假釋遂經撤銷，嗣入監執行殘刑
    五年一月又三日，甫於95年4 月15日縮刑期滿執行完畢。
三、詎甲○○仍不知悛悔，復基於施用第一級毒品海洛因之犯意
    ，於97年12月18日夜間12時許，在其位於臺北縣三重市○○
    ○路172 巷49號之住處內，以將海洛因粉末摻入香菸後，再
    點火吸食其煙霧之方式，非法施用海洛因一次。嗣於97年12
    月19日下午3 時40分許，在臺北市○○○路與寧夏路之交岔
    路口為警查獲，經其同意採集尿液後，送驗結果呈鴉片類（
    嗎啡）陽性反應，始悉上情。
四、案經臺北縣政府警察局中和第一分局移送臺灣板橋地方法院
    檢察署檢察官偵查起訴。
    理  由
一、本件被告甲○○所犯係死刑、無期徒刑、最輕本刑為三年以
    上有期徒刑以外之罪，其於準備程序中就被訴事實為有罪之
    陳述，經法官告知簡式審判程序之旨，並聽取公訴人及被告
    之意見後，本院業已於98年7 月15日依刑事訴訟法第273 條
    之1 第1 項之規定，合議裁定由受命法官獨任進行簡式審判
    程序，合先敘明。
二、前揭事實，業據被告於警詢、偵查及本院審理中均供承不諱
    ，而其於上開時、地為警查獲後所採尿液經送臺灣檢驗科技
    股份有限公司以EIA 酵素免疫分析法初步檢驗，再以GC/MS
    氣相層析質譜儀法確認檢驗結果，確均呈鴉片類（嗎啡）陽
    性反應乙節，亦有該公司98年2 月3 日編號UL/2009/10418
    號濫用藥物檢驗報告、尿液代碼表各一份附卷可稽，被告之
    自白既有上開證據足資補強，應堪信為真實。據此，本案事
    證明確，被告犯行堪以認定。
三、被告前因施用毒品案件，經本院以96年度毒聲字第682 號裁
    定送觀察、勒戒後，認有繼續施用毒品之傾向，再經本院以
    96年度毒聲字第1762號裁定令入戒治處所施以強制戒治，嗣
    於97年6 月12日執行完畢釋放出所，並由臺灣板橋地方法院
    檢察署檢察官以97年度戒毒偵字第360 號為不起訴處分確定
    等情，有臺灣高等法院被告前案紀錄表一份在卷可參，其再
    犯本件施用第一級毒品之罪，係於強制戒治執行完畢釋放後
    五年內再犯毒品危害防制條例第10條第1 項之罪，依該條例
    第23條第2 項規定，應逕予論罪科刑。
四、論罪科刑部分：
(一)按海洛因係毒品危害防制條例第2 條第2 項第1 款所列之第
    一級毒品，故核被告所為，係犯上開條例第10條第1 項之施
    用第一級毒品罪。被告施用前持有第一級毒品海洛因之低度
    行為，為施用之高度行為所吸收，不另論罪。
(二)被告前因違反肅清煙毒條例案件，經臺灣臺北地方法院以83
    年度訴字第3036號刑事判決判處有期徒刑四年二月，後因撤
    回上訴而確定；又因違反肅清煙毒條例案件，經本院以86年
    度訴緝字第8 號刑事判決判處有期徒刑四年六月確定。上開
    二案經接續執行，嗣於89年5 月16日縮短刑期假釋出監，並
    付保護管束，惟因被告於保護管束期間內，違反保護管束應
    遵守事項情節重大，該假釋遂經撤銷，嗣入監執行殘刑五年
    一月又三日，甫於95年4 月15日縮刑期滿執行完畢乙節，有
    上開被告前案紀錄表一份在卷可按，其受有期徒刑執行完畢
    後五年內，故意再犯本件有期徒刑以上之罪，為累犯，應依
    刑法第47條第1 項之規定加重其刑。
(三)本院爰審酌被告前已有因施用毒品而經觀察、勒戒、強制戒
    治及論罪科刑之紀錄，業如上述，猶再犯本件施用毒品犯行
    ，可徵其悔意不深，遠離毒品之意志薄弱，惟其施用毒品係
    自戕行為，對他人法益尚無具體危害，及其施用毒品之動機
    ，暨犯罪後坦承犯行之態度、現已接受醫療院所治療毒癮（
    參見被告所提臺北市立聯合醫院昆明院區診斷證明書一紙）
    等一切情狀，量處如主文所示之刑，以資懲儆。
據上論斷，應依刑事訴訟法第273 條之1 第1 項、第299 條第1
項前段，毒品危害防制條例第10條第1 項，刑法第11條前段、第
47條第1 項，判決如主文。
本案經檢察官吳宗光到庭執行職務。
中    華    民    國    98    年    7     月    29    日
                  刑事第十三庭  法  官 張紹省
以上正本證明與原本無異。
如不服本判決應於送達後十日內向本院提出上訴狀。
                                書記官 周雅玲
中    華    民    國    98    年    7     月    29    日
附錄本案論罪科刑法條全文：
毒品危害防制條例第10條第1 項
施用第一級毒品者，處六月以上五年以下有期徒刑。


司法院資訊處製作；財團法人民間司法改革基金會備份。
